【裁判字號】    97,審訴,353
【裁判日期】    970331
【裁判案由】    毒品危害防制條例
【裁判全文】
臺灣高雄地方法院刑事判決             97年度審訴字第353號
公  訴  人  臺灣高雄地方法院檢察署檢察官
被      告  甲○○
                    另案在臺灣高雄第二監獄執行中
指定辯護人  本院公設辯護人黃文德
上列被告因毒品危害防制條例案件，經檢察官提起公訴（97年度
毒偵字第267 號），本院合議庭裁定由受命法官獨任依協商程序
審理，判決如下：
    主  文
甲○○施用第一級毒品，累犯，處有期徒刑玖月，減為有期徒刑
肆月又拾伍日，如易科罰金，以新臺幣壹仟元折算壹日。
    事實及理由
一、本件犯罪事實及證據，除犯罪事實「甲○○前於民國92年間
    因施用毒品案件，經觀察、勒戒後，認無繼續施用毒品之傾
    向，由本署檢察官於92年7 月1 日以92 年 度毒偵字第2695
    號為不起訴處分確定；復因施用第一級毒品案件經台灣嘉義
    地方法院於94年4 月22日，以94年度訴字第145 號判決判處
    有期徒刑7 月確定，於94年8 月10日入監執行，而於94年11
    月15日縮刑假釋釋放，並於95年2 月7 日假釋期滿視為執行
    完畢。又因施用毒品案件，經臺灣高雄地方法院以95年度訴
    字第3069號判決判處有期徒刑8 月確定（現在監執行中）」
    更正為「甲○○曾因施用毒品案件，經本院以92年度毒聲字
    第3657號裁定送觀察、勒戒後，於92年7 月1 日因無繼續施
    用毒品傾向釋放；又因違反臺灣地區與大陸地區人民關係條
    例案件、毒品危害防制條例案件，分別經本院以93年度簡字
    第3483號判決、93年度訴字第1814號判決，判處有期徒刑4
    月、7 月確定，並經本院以94年度聲字第1194號裁定，就上
    開2 罪定執行刑為有期徒刑9 月；另因毒品危害防制條例案
    件，經臺灣嘉義地方法院以94年度訴字第145 號判決，判處
    有期徒刑7 月確定，而與上開定執行刑部分接續執行，於民
    國94年11月15日假釋出監，於95年2 月7 日假釋期滿執行完
    畢」；「在不詳地點」更正為「在其位於高雄縣鳳山市○○
    路○段209 巷27號之住處」；證據部分補充「被告甲○○於
    本院審理中之自白」外，餘均引用檢察官起訴書之記載，如
    附件。
二、本件被告業已認罪，並經辯護人協助下與檢察官於審判外達
    成協商之合意，渠等合意內容為：被告願受科刑範圍如主文
    所載。經核被告所為，係犯毒品危害防制條例第10條第1 項
    之施用第一級毒品罪，且上開協商合意內容，並無刑事訴訟
    法第455 條之4 第1 項所列不得認罪協商之情形，本件既經
    檢察官聲請改依協商程序而為判決，本院爰不經言詞辯論，
    於協商合意範圍內為協商判決。
三、應適用之法條：刑事訴訟法第455 條之4 第2 項、第455 條
    之8 、第454 條第2 項，毒品危害防制條例第10條第1 項，
    刑法第11條前段、第47條第1 項、第41條第1 項前段，中華
    民國96年罪犯減刑條例第2 條第1 項第3 款、第7 條、第9
    條。
四、本判決除有刑事訴訟法第455 條之4 第1 項第1 款、第2 款
    、第4 款、第6 款、第7 款所定情形之一，或違反同條第2
    項規定者外，不得上訴。
本案經檢察官鄭益雄到庭執行職務。
中    華    民    國    97    年    3     月    31    日
                  刑事第七庭    法  官  陳君杰
以上正本證明與原本無異。
如不服本判決，應於判決送達後10日內，向本院提出上訴狀。
中    華    民    國    97    年    3     月    31    日
                                書記官  李承悌
附錄本判決論罪科刑法條全文：
毒品危害防制條例第10條第1項
施用第一級毒品者，處6 月以上5 年以下有期徒刑。
附件：
臺灣高雄地方法院檢察署檢察官起訴書
                                     97年度毒偵字第267號
    被      告  甲○○  男  38歲（民國○○年○月○○日生）
                        住高雄縣鳳山市○○路○段209巷27
                        號
                        現於台灣高雄第二監獄另案執行中
                        國民身分證統一編號：Ｚ000000000號
上列被告因違反毒品危害防制條例案件，已經偵查終結，認應該
提起公訴，茲將犯罪事實及證據並所犯法條分敘如下：
        犯罪事實
一、甲○○前於民國92年間因施用毒品案件，經觀察、勒戒後，
    認無繼續施用毒品之傾向，由本署檢察官於92年7月1日以92
    年度毒偵字第2695號為不起訴處分確定；復因施用第一級毒
    品案件經台灣嘉義地方法院於94年4 月22日，以94年度訴字
    第145號判決判處有期徒刑7月確定，於94年8 月10日入監執
    行，而於94年11月15日縮刑假釋釋放，並於95年2月7日假釋
    期滿視為執行完畢。又因施用毒品案件，經臺灣高雄地方法
    院以95年度訴字第3069號判決判處有期徒刑8 月確定（現在
    監執行中）。詎仍不知悔改並戒除毒癮，復基於施用第一級
    毒品海洛因之犯意，於95年9月4日11時45分許採尿前回溯48
    小時內之某時，在不詳地點，以不詳方式施用第一級毒品海
    洛因1 次。嗣甲○○於95年9月4日11時40分許，在高雄縣鳳
    山市○○街與文中街口，因形跡可疑為警盤查，並得其同意
    採集尿液送驗後，檢驗結果呈現嗎啡陽性反應而悉上情。
二、案經高雄縣政府警察局鳳山分局報告偵辦。
            證據並所犯法條
一、證據清單及待證事實：
 ┌──┬───────────┬─────────────┐
 │編號│     證據清單         │     待  證  事  實       │
 ├──┼───────────┼─────────────┤
 │ 1  │被告甲○○於警詢中之供│被告施用第一級毒品海洛因之│
 │    │述。                  │事實。                    │
 ├──┼───────────┼─────────────┤
 │ 2  │高雄縣政府警察局鳳山分│被告於95年9月4日排放之尿液│
 │    │局偵辦毒品案件嫌疑人尿│，經以酵素免疫分析法及氣相│
 │    │液採集編號對照表、臺灣│層析質譜法檢驗結果，呈嗎啡│
 │    │檢驗科技股份有限公司95│陽性反應之事實。          │
 │    │年10月18日濫用藥物尿液│                          │
 │    │檢驗報告各1 份。      │                          │
 ├──┼───────────┼─────────────┤
 │ 3  │本署刑案資料查註紀錄表│被告於觀察、勒戒執行完畢釋│
 │    │、全國施用毒品案件紀錄│放後5 年內，再犯施用毒品犯│
 │    │表、受觀察勒戒人毒品及│行之事實。                │
 │    │前科記錄簡列表各1份。 │                          │
 └──┴───────────┴─────────────┘
二、核被告甲○○所為，係犯毒品危害防制條例第10條第1 項之
    施用第一級毒品罪嫌。被告曾犯如犯罪事實欄所載之罪，有
    本署刑案資料查註紀錄表在卷可稽，其於前揭有期徒刑執行
    完畢後5年內故意再犯本件有期徒刑以上之罪，為累犯，請
    依刑法第47條第1項之規定，加重其刑。
三、依毒品危害防制條例第23條第2 項、刑事訴訟法第251條第1
    項提起公訴。
    此  致
臺灣高雄地方法院
中    華    民    國    97    年    1     月    27    日
                              檢  察  官  乙  ○  ○
上正本證明與原本無異
中    華    民    國    97    年    1     月    31    日
                              書  記  官  洪  靖  柏
所犯法條：
毒品危害防制條例第10條
施用第一級毒品者，處 6 月以上 5 年以下有期徒刑。
施用第二級毒品者，處 3 年以下有期徒刑。


司法院資訊處製作；財團法人民間司法改革基金會備份。
